# César Eduardo Chahuas Rebatta

**Dirección**: Domingo Elías 857 – Interior A – Departamento 201.

Surquillo, Lima, Perú.

**Edad**: 26 años **DNI**: 70123310

Teléfono: 014936227 - 986962701

E-mail: cesar.chahuasrebatta@gmail.com

### Perfil

Ingeniero de Software con 5 años de experiencia en análisis de datos, inteligencia de negocios y automatización de procesos. Adicionalmente, cuento con experiencia en gestión y manejo de equipos en investigación y desarrollo en el ámbito académico.

Cuento con experiencia en el uso herramientas de desarrollo web, móvil, manejo de base de datos (SQL y NoSQL), herramientas de inteligencia de negocio, herramientas de análisis de datos.

Mi experiencia se encuentra en los rubros de telecomunicaciones, selección de personal e investigación académica.

Dentro de las áreas de mi interés se encuentran el análisis estadístico de datos (Generación de modelos de análisis), análisis de negocio y la optimización de procesos.

### Formación Académica

CTIC - UNI Programa de Especialización en Business Intelligence & Analytics	2016	-	2016
Postgrado UPC Curso – Marketing de Servicios	2016	-	2016
Postgrado UPC Curso – Gestión de Procesos	2015	-	2015
CENTRUM Graduate Business School Diplomado - Analítica de Negocios y Gestión de la Información	2014	-	2015
Universidad Peruana de Ciencias Aplicadas UPC Ingeniería de Software Tercio Superior	2008	-	2014

### **Experiencia Laboral**

Empresa Entel Perú S.A.

Área Facturación e Inteligencia de Procesos Puesto Analista de Inteligencia de Procesos.

Periodo Octubre 2014 – A la Fecha

Funciones -Administración y gestión de la información para las sub-áreas de Aseguramiento de

Ingresos.

- Análisis, diseño y propuestas de mejora de procesos para el área de

Facturación.

- Análisis, diseño y propuestas de mejora de procesos para el área de Riesgos.

- Análisis, diseño y propuestas de mejora de procesos para el área de Prevención de Fraudes.

Empresa Universidad Peruana de Ciencias Aplicadas. Área Escuela de Ingeniería de Computación y Sistemas

Puesto Asistente de Catedra. Periodo Abril 2014 – A la Fecha

Funciones - Proveer soporte al docente de los cursos Taller de Investigación y Desarrollo y

Taller Avanzado de Investigación y Desarrollo.

- Generar mejoras en el proceso de gestión de proyecto y el proceso de investigación del curso.

- Generar iniciativas y propuestas a la cartera de proyecto basados en tendencias tecnológicas del mercado y de la investigación.

- Acompañar y asesorar a los alumnos en el desarrollo de la investigación de los proyectos de innovación propuestos.

Empresa Nextel del Perú S.A. Área Inteligencia de Procesos

Puesto Analista de Inteligencia de Procesos.

Periodo Mayo 2013 – Octubre 2014

Funciones - Administración y gestión de la información usando como herramientas Visual

Fox Pro, SQL Server y Oracle para las áreas de Planeamiento y Riesgos.

- Desarrollo y mantenimiento de un dashboard de métricas desarrollado en Java y Liferay Portlets.

- Análisis, diseño y propuestas de mejora de procesos para el área de aseguramiento de ingresos y interconexión.

Empresa Nextel del Perú S.A. Área Inteligencia de Procesos

Puesto Practicante de Inteligencia de Procesos.

Periodo Agosto 2012 – Abril 2013

Funciones - Administración y gestión de la información para las sub-áreas de Aseguramiento

de Ingresos.

- Desarrollo y mantenimiento de los dashboard de métricas desarrolladas en Java

y Liferay Portlets.

Empresa Adecco Perú S.A.

Área Base de datos – CRT Trigal Surco

Puesto Practicante de Base de Datos y Gestión interna.

Periodo Enero 2012 – Junio 2012

Funciones - Registro y actualización de información en Base de Datos.

- Mantenimiento de la información digital de acuerdo a los procedimientos de

Calidad.

- Brindar soporte a áreas de selección para base de datos, correos y bolsas de

Empleo.

### **Conocimientos**

### Idiomas

Ingles Escritura: Portugués
Lectura: Oral:

g**ués** Escritura: Lectura: Oral:



### Negocio y Tecnológicos

### Conocimientos sobre.

- Gestión de Información y conocimiento.
- Inteligencia de Negocios y Analítica.
- Machine Learning (Supervisado y no supervisado).
- Modelamiento y diseño de aplicaciones software.
- Modelamiento de procesos.

### Manejo de Herramientas.

- Lenguajes Java, Python, R, C++, C# y Visual Basic.
- Herramientas Análisis Knime, Rapid Miner y SPSS.
- Herramientas ETL Pentaho Kettle y Microsoft SQL Server SSIS.
- Herramientas de Visualización QlickView y Tableau.
- Herramientas para elaboración de reportes Reporting services, IReports.
- Modelamiento UML.
- BPMN Bizagi.

### **Actividades voluntariado**

- Apoyo en evento navideño de grupo Navidad es Jesús.
- Apoyo como encuestador en Censo Nacional 2007.
- Apoyo en biblioteca de universidad como archivador y asistente de biblioteca.

# Intereses y actividades

- Actividades deportivas: Practicar Basquetbol, Muay Thai, tiro con arco.
- Actividades de Intereses: Leer novelas (ficción, drama e históricas), investigar sobre nuevas tecnologías, transporte y aviación, dibujar e ir al cine.

# Referencias laborales

A solicitud





